

Paula Arbelo

DISEÑADORA DIGITAL EN FORMACIÓN I EXPERIENCIA EN DESARROLLO DE SOFTWARE, ANÁLISIS DE DATOS Y TESTING | CREATIVIDAD Y ORGANIZACIÓN

Diseñadora Digital en formación con experiencia en desarrollo de software, análisis de datos y gestión de proyectos en entornos ágiles. Combino capacidades técnicas y creativas para desarrollar soluciones visuales y funcionales.



091 685 563



paula.arbelo@outlook.com



www.linkedin.com/in/paularbelo

FORMACIÓN

2024. ACTUALIDAD - TECNICATURA EN DISEÑO DIGITAL

Universidad ORT Uruguay

2021, 2022 - LICENCIATURA EN TECNOLOGÍAS DE LA INFORMACIÓN

UTEC

2018, 2019 - ANALISTA TI

Programa b IT, CUTI e Inefop

2018 - TESTING FUNCIONAL

Abstracta Academy

2017 - PROGRAMADOR .NET

Jóvenes a programar

BACHILLERATO COMPLETO

Liceo 58 "Mario Benedetti"

EXPERIENCIA

FEBRERO 2021 - ACTUALIDAD

EMPRENDIMIENTO DE ARTÍCULOS PERSONALIZADOS

Diseño y producción de artículos personalizados en madera y acrílico utilizando corte láser. Gestión integral del negocio: atención a clientes, presupuestos, producción y redes sociales.

MAYO 2019 - FEBRERO 2024

CEIBAL

Comencé como desarrolladora web trabajando con PHP, realizando tareas de mantenimiento y desarrollo de funcionalidades, para luego pasar al rol de analista de datos elaborando reportes estratégicos y, en mi último período, desempeñarme como project manager coordinando proyectos con equipos nacionales e internacionales en entornos ágiles.

FEBRERO 2019 - ABRIL 2019

MENOO APP

Ejecución de pruebas funcionales para aplicación móvil de gestión de pedidos, reporte y seguimiento de incidencias.

NOVIEMBRE 2018 - FEBRERO 2019

PRACTIA - CONTRATO A TERMINO

Ejecución de casos de prueba para plataformas gubernamentales, capacitación a usuarios y comunicación de mejoras a equipos de desarrollo.

CERTIFICACIONES SELECCIONADAS

REFERENCIAS

GESTIÓN DE PROYECTOS - CAPACITACIÓN CAPM/PMP

Hexa Sistemas (2022)

METODOLOGÍAS ÁGILES

Hexa Sistemas (2021)

Disponibles a solicitud

IDIOMAS	Español NativoInglés A2
HABILIDADES TÉCNICAS	Gestión de proyectos, Análisis de datos, Desarrollo web, Diseño gráfico Inteligencia artificial aplicada al diseño, Metodologías ágiles.
HABILIDADES BLANDAS	Atención al cliente, Gestión comercial, Organización, Creatividad.